臺灣高雄地方法院交通事件裁定　　　　 100年度交聲字第26號
原處分機關　交通部公路總局高雄區監理所
異　議　人　朱玫綺
上列異議人因違反道路交通管理處罰條例案件，對於交通部公路
總局高雄區監理所民國99年11月29日所為之裁決（高監自裁字第
裁80-NJ0000000號），聲明異議，本院裁定如下：
    主  文
異議駁回。
    理  由
一、原處分意旨略以：異議人即受處分人朱玫綺駕駛其所有之車
    牌號碼9939-MH 自用小客車，於民國99年6 月10日20時17分
    許，行經高雄市岡山區（99年12月25日改制，改制前為高雄
    縣岡山鎮○○○○路崙仔頂處闖越紅燈，為警逕行舉發有「
    駕車行經有燈光號誌管制之交岔路口闖紅燈」之違規，故依
    道路交通管理處罰條例第53條第1 項、第63條第1 項規定，
    裁處罰鍰新臺幣（下同）4000元，並記違規點數3 點等語。
二、異議意旨略以：異議人未曾收受舉發違反道路交通管理事件
    通知單，收受裁決書後，伊曾親自至岡山郵局詢問有無寄存
    之掛號郵件，但皆被告知沒有，故伊不知有罰單未繳，並非
    故意置之不理，爰依法聲明異議，請求撤銷原處分改裁處較
    輕之處罰云云。
三、按汽車駕駛人，行經有燈光號誌管制之交岔路口闖紅燈者，
    處新臺幣（下同）1,800 元以上5,400 元以下罰鍰，並記違
    規點數3 點，道路交通管理處罰條例第53條第1 項、第63條
    第1 項第3 款分別定有明文。又本條例所定罰鍰之處罰，受
    處罰人接獲違反道路交通管理事件通知單（下稱舉發通知單
    ）後，不依通知所定期限前往指定處所聽候裁決，且未依規
    定期限繳納罰鍰結案或向處罰機關陳述意見者，處罰機關得
    逕行裁決之，同條例第9 條第1 項亦規定明確。次按處理違
    反道路交通管理事件，有關文書送達之程序，依行政程序法
    之規定；送達，於應受送達人之住居所、事務所或營業所為
    之；於應送達處所不獲會晤應受送達人時，得將文書付與有
    辨別事理能力之同居人、受僱人或應送達處所之接收郵件人
    員。送達，不能依前2 條規定為之者，得將文書寄存送達地
    之地方自治或警察機關，並作送達通知書兩份，1 份黏貼於
    應受送達人住居所、事務所、營業所或其就業處所門首，另
    1 份交由鄰居轉交或置於該送達處所信箱或其他適當位置，
    以為送達。前項情形，由郵政機關為送達者，得將文書寄存
    於送達地之郵政機關，違反道路交通管理事件統一裁罰基準
    及處理細則第5 條、行政程序法第72第1 項前段、第73條第
    1 項及第74條第1 項、第2 項亦有明文。
四、經查：
  (一)異議人駕駛其所有之車牌號碼9939-MH 自用小客車，於前揭
    時、地，有於燈光號誌管制之交岔路口闖越紅燈，經警掣單
    逕行舉發，且未於舉發通知單所載之應到案日期前到案等情
    ，為異議人於本院訊問時所不爭執（見本院卷24頁），並有
    舉發通知單（下稱舉發通知單）、交通部公路總局高雄區○
    ○○○○道路交通管理事件裁決書1 份及舉發照片2 幀在卷
    可稽（見本院卷第6 頁反面、7 、9 頁），是異議人有違規
    闖紅燈之事實，堪以認定。
  (二)異議人雖辯稱未收到舉發通知單云云，惟本件舉發通知單，
    係經原舉發單位於99年8 月2 、3 日送達於異議人之住所地
    即高雄市岡山區（99年12月25日改制，改制前為高雄縣岡山
    鎮○○○路48巷10號，然因均未獲會晤本人，亦無同居人、
    受僱人或接收郵件人員，乃於99年8 月4日 寄存於上開地址
    管轄郵局即岡山郵局，並作成送達通知書2 份，1 份黏貼於
    應受送達人門首，另1 份置於受送達處所信箱或適當位置以
    為送達，異議人迄未臨櫃領取等情，有送達證書1 紙、中華
    郵政股份有限公司鳳山郵局100 年1 月25日鳳郵字第100000
    0198號函及所附之該舉發通知單郵件正反面影本附卷可證（
    見本院卷第9 、19至20頁），該郵件正面尚有手寫「8/2 13
    ：40不在、8/3 13：54不在、99.8.04  寄存岡山郵局、8/9
    8/16已催領」之文字，揆諸上開說明，應認本件舉發通知單
    已依法寄存送達予異議人，而生送達之效力，縱異議人未臨
    櫃領取而實際收受該舉發通知單，亦不影響該舉發通知單已
    合法送達之事實，至異議人固陳稱岡山郵局人員曾告知伊無
    掛號郵件寄存云云，然本件舉發單確經合法寄存於岡山郵局
    一節，業為本院查證屬實如前述，異議人所陳上情，復無任
    何證據可資佐證，自難憑採。
  (三)綜上所述，異議人既有行經有燈光號誌管制之交岔路口闖紅
    燈之違規事實，上開舉發通知單復已合法送達異議人，則異
    議人未於舉發通知單所載應到案日期即99年8 月18日前，至
    應到案處所高雄區監理所聽候裁決，亦未於到案日期前繳納
    罰鍰結案或向處罰機關陳述意見，原處分機關依道路交通管
    理處罰條例第9 條第1 項規定、道路交通管理處罰條例第53
    條第1 項、第63條第1 項第3 款及違反道路交通管理事件統
    一裁罰基準表，以異議人逾越到案日期60日以上，逕行裁處
    罰鍰4000元，自屬合法。異議人以未收受舉發通知單為由，
    聲明異議請求減輕處罰，為無理由，應予駁回。
據上論斷，應依道路交通管理處罰條例第87條第2 項、道路交通
事件處理辦法第18條，裁定如主文。
中    華    民    國   100    年    3     月    8     日
                  交通法庭  法  官  陳筱雯
以上正本證明與原本無異。
如不服本裁定，應於收受送達後5 日內向本院提出抗告狀。
中    華    民    國   100    年    3     月    8     日
                            書記官  陳建琪